【裁判字號】    89,訴,1066
【裁判日期】    900326
【裁判案由】    違反懲治走私條例等
【裁判全文】
臺灣彰化地方法院刑事判決                        八十九年度訴字第一六六號
    公  訴  人  臺灣彰化地方法院檢察署檢察官
    被      告  丙○○
右列被告等因違反懲治走私條例等案件，經檢察官提起公訴（八十九年度偵字第六三
七一、六九三八號），本院判決如左：
    主      文
丙○○共同私運管制物品進口逾公告數額，處有期徒刑陸月。緩刑貳年。
    事      實
一、丙○○係澎湖縣籍「金良發號」漁船船員，乙○○（另經本院判處有期徒刑二年
    確定）則擔任該船船長，另有甲○○（另經本院判處有期徒刑一年六月確定）、
    陳亨平（現由台灣高等法院台南分院併案審理中）二人亦為該船船員，於民國八
    十九年八月十五日晚間十一時三十分許，渠等四人駕駛「金良發號」漁船自澎湖
    縣馬公市山水港出海捕魚，嗣八十九年八月十六日下午五時許，該船行經北緯二
    十四度０三分、東經一一九度０二分即距我國第一批領海基點翁公石約三十三浬
    之屬台灣地區領海範圍外海域時（起訴書誤為本國海域），適有一不詳船名之小
    商船靠近，商船上本國籍之不詳年籍邱姓男子即與乙○○接洽，要求乙○○以「
    金良發號」漁船接載該小商船上之峰牌香煙二萬包、七星牌香煙十二萬五千四百
    包、白大衛杜夫香煙一萬五千包、黑大衛杜夫香煙十二萬八千四百包等未稅洋煙
    ，私運進入台灣地區海域內雲林縣麥寮鄉六輕外海四浬處（北緯二十三度五０分
    、東經一二０度０八分），以無線電先行聯絡綽號「阿國」之不詳姓名男子，取
    得聯繫後，將上開未稅洋煙交予「阿國」另以膠筏接駁上岸，並約定以每箱新台
    幣（下同）五百元之代價作為報酬。總計上開洋煙完稅價格為五百六十二萬零二
    百元，已逾行政院公告管制進口之十萬元數額。乙○○見有利可圖，旋即應允邱
    姓男子所請，並將此事告知船員甲○○、丙○○、陳亨平，渠等四人遂與邱姓男
    子共同基於犯意之聯絡，同意變更原定航程而私運該管制物品進口，由小商船上
    人員將上開洋煙搬至「金良發號」漁船船艙內存放，推由渠等四人駕駛「金良發
    號」漁船轉向返回台灣地區領域而私運進口。迄八十九年八月十八日晚間十時三
    十分許，「金良發號」漁船行至北緯二十四度０四分五十八秒、東經一二０度０
    二分三十二秒之台灣地區內水範圍領域內時，為海洋巡防總局第三海巡隊人員登
    船盤檢而查獲，並扣得前揭未稅洋煙二十八萬八千八百包（起訴書贅載本國長壽
    淡煙部分，應予扣除）。
二、案經海洋巡防總局第三（台中）海巡隊報請及台灣省菸酒公賣局台中分局移送台
    灣彰化地方法院檢察署檢察官偵查起訴。
    理      由
一、右揭事實，業據被告丙○○於本院審理時坦承不諱，核與同案被告乙○○、甲○○及共犯陳亨平所述情節相符，並有漁船進出港檢查表、貨品扣押清單各一紙、
    查獲現場照片八張在卷可稽，復有前揭走私物品扣案為憑。而被告於本案中走私
    洋煙之完稅價格，合計為五百六十二萬零二百元（原統計之總額六百零八萬五千
    三百二十元，應再扣除本國長壽淡煙部分四十六萬五千一百二十元），有台灣省
    菸酒公賣局八十九年十二月一日八九公業字第二八四五七號函及附表附卷足參，
    顯已逾十萬元之行政院公告管制數額。又被告起運該批管制物品之北緯二十四度
    ０三分、東經一一九度０二分，係位於我國第一批領海基點翁公石約三十三浬處
    ，亦經內政部八十九年十一月三十日以台（八九）內地字第八九一七０三二號函
    釋明在卷，該處非屬我國十二海浬之領海範圍內，灼然至明。本案事證已臻明確
    ，被告犯行洵堪認定。
二、查洋煙為懲治走私條例公告管制物品項目及數額丙類第一款所指一次私運總額由
    海關照緝獲時之完稅價格計算，不得超過新台幣十萬元之物品，被告丙○○一次
    私運之洋煙，其完稅價格達五百六十二萬零二百元，顯已超過十萬元，核其所為
    ，係犯懲治走私條例第二條第一項之私運管制物品進口逾公告數額罪。被告丙○○及乙○○、甲○○、陳亨平等四人，與不詳年籍之邱姓男子就私運管制物品進
    口逾公告數額之走私行為互有犯意聯絡，而推由被告乙○○、甲○○及丙○○、
    陳亨平等四人實施私運管制物品進口之犯罪行為，被告丙○○應論以共同正犯。
    至起訴書中證據並所犯法條第二項下所載之台灣省內菸酒專賣暫行條例第三十七
    條第五款部分，因公訴人就被告等涉犯該法條之犯行並未於犯罪事實欄敘明，且
    就渠等係以販賣或轉讓方式實現該款構成要件，亦未予詳加區辨，就該部分犯罪
    事實尚不得謂業已起訴，公訴人遽引該項罪名論處，容有未洽；而本院依現有證
    據觀之，亦無從認被告等確有該款法條之適用，顯無裁判上一罪之可言，是以就
    此部分之犯罪事實非屬本院所得斟酌，附此敘明。爰審酌被告前無不法紀錄，因
    一時貪圖經濟利益而身涉不法，無視於走私行為對於國家經濟秩序維持可能衍生
    之嚴重後果，所為固無足取，惟其犯後亦已坦承犯行，並向本院一再表示悔過之
    意，態度堪稱良好，及其犯罪動機、手段、所生危害、智識程度等一切情狀，量
    處如主文所示之刑，以示懲儆。又被告前未曾受有期徒刑以上刑之宣告，有台灣
    彰化地方法院檢察署刑案資料查註紀錄表及台灣高等法院被告全國前案紀錄表在
    卷可按，其經此偵審程序教訓，當能知所警惕，應無再犯之虞，本院審酌上情，
    認主文所宣告之刑，以暫不執行為宜，爰併宣告緩刑二年，以啟自新。扣案之洋
    煙並非被告所有，亦無證據證明為其餘共犯所有，又非屬違禁物品，爰不為沒收
    之諭知，宜另依相關緝私法規處理。又另扣案之本國長壽淡煙五萬四千七百二十
    包，與本案走私未稅洋煙進口之犯行無直接關聯，又無證據證明為被告及其他走
    私共犯所有，亦無從宣告沒收，併此敘明。
據上論斷，應依刑事訴訟法第二百九十九條第一項前段，懲治走私條例第二條第一項
、第十一條，刑法第二十八條、第七十四條第一款，判決如主文。
本案經檢察官廖淑華到庭執行職務。
中        華        民        國    九  十  年    三    月    二十三    日
                                臺灣彰化地方法院刑事第三庭
                                    法      官   高  文  崇
右正本證明與原本無異。
如不服本判決，應於判決送達後十日內向本院提出上訴狀( 須附繕本 )。
                                    法院書記官   楊  筱  惠
中        華        民        國    九  十  年    三    月    二十六    日
懲治走私條例第二條
私運管制物品進口、出口逾公告數額者，處七年以下有期徒刑，得併科七千元以下罰
金。
以犯前項之罪為常業者，處三年以上十年以下有期徒刑，得併科一萬元以下罰金。
第一項之未遂犯罰之。
第一項所稱管制物品及其數額，由行政院公告之。


司法院資訊處製作；財團法人民間司法改革基金會備份。
